高雄高等行政法院裁定
                                       100年度再字第31號
再審原告  　侯慶鐘
再審被告  　嘉義縣朴子地政事務所
代　表　人　陳秀川主任
上列當事人間損害賠償事件，再審原告對本院中華民國100年4月
28日100年度再字第7號判決提起再審之訴，本院裁定如下：
    主  文
再審之訴駁回。
再審訴訟費用由再審原告負擔。
    事實及理由
一、按「再審之訴不合法者，行政法院應以裁定駁回之。」「再
    審之訴，行政法院認無再審理由，判決駁回後，不得以同一
    事由對於原確定判決或駁回再審之訴之確定判決，更行提起
    再審之訴。」行政訴訟法第278條第1項、第274條之1定有明
    文。所謂「同一事由」，係指經當事人於前後提起再審之訴
    時主張之事由而言。蓋以同一事由於之前提出主張已為行政
    法院所不採，之後重複主張而對駁回其再審之判決更行提起
    再審，即無不同之事由提出，無異未表明再審事由，自屬不
    合法（最高行政法院99年度裁字第1262號裁定意旨參照）。
二、本件再審原告認為嘉義縣六腳鄉○○○段194、195地號等2
    筆土地登記錯誤，應登記為再審原告所有，請求再審被告損
    害賠償，循序提起行政訴訟，經本院98年度訴字第151號判
    決駁回其訴，及經最高行政法院98年度裁字第2791號裁定駁
    回其上訴而告確定。再審原告不服，對本院98年度訴字第15
    1號判決，以有行政訴訟法第273條第1項第1款、第9款、第1
    3款、第14款之事由提起再審之訴，經最高行政法院99年度
    裁字第559號裁定移送本院審理（另再審原告併對最高行政
    法院98年度裁字第2791號裁定聲請再審部分，業經最高行政
    法院99年度裁字第558號裁定駁回再審之聲請），經本院99
    年度再字第25號判決（下稱第一次再審判決）駁回再審原告
    之訴確定。再審原告復以第一次再審判決有行政訴訟法第27
    3條第1項第1款之事由，提起再審之訴，經本院99年度再字
    第42號判決（下稱第二次再審判決）駁回其訴確定。再審原
    告復認為本院第二次再審判決有行政訴訟法第273條第1項第
    1款、第2款及第14款之再審事由，提起再審之訴，經本院99
    年度再字第67號判決（下稱第三次再審判決）其再審之訴為
    一部不合法（關於行政訴訟法第273條第1項第1款及第14款
    再審事由部分），一部無理由（關於行政訴訟法第273條第1
    項第2款再審事由部分）駁回其訴確定。再審原告再認為本
    院第三次再審判決有行政訴訟法第273條第1項第1款、第2款
    及第14款之再審事由，提起再審之訴，經本院100年度再字
    第7號判決（下稱第四次再審判決）其再審之訴為一部不合
    法（關於行政訴訟法第273條第1項第1款及第14款再審事由
    部分），一部無理由（關於行政訴訟法第273條第1項第2款
    再審事由部分）駁回其訴確定。再審原告又認為本院第四次
    再審判決有行政訴訟法第273條第1項第1款、第2款及第14款
    之再審事由，提起本件再審之訴。其主張略以：(一)、按現行
    祭祀公業條例第3條、第4條之規定，本件祭祀公業侯吝自大
    正元年11月9日起，無符合上開規定之設立人、派下員、自
    然人、團體、享祀人、祭祀祖先、捐助人財產，亦未曾召開
    派下員大會、規約、管理人、監察人，則本件自始即無祭祀
    公業侯吝之存在，系爭溪墘厝段195地號土地乃侯石奢傳給
    再審原告所有，始為實情。本件應適用之現行法規為前述祭
    祀公業條例第3條及第4條之規定，惟第四次再審判決卻適用
    行政訴訟法第278條第2項、第98條第1項前段等條文，均無
    法處理本件祭祀公業之爭議，且與祭祀公業條例第3條、第4
    條之用詞定義法規相違背，並有違司法院釋字第342號解釋
    意旨，自有行政訴訟法第273條第1項第1款、第2款及第14款
    適用法規顯有錯誤、判決理由與主文顯有矛盾、原判決就足
    以影響於判決之重要證物漏未斟酌之再審事由。(二)、系爭溪
    墘厝段195地號土地登記簿謄本其他登記事項欄為空白，現
    場地亦為空白，足見該地與祭祀公業侯吝無關，該地應為再
    審原告祖父侯石奢所有，歷經再審原告之父侯度蜅，而由再
    審原告繼承，在臺灣尚未設立地政事務所前，係先設戶政所
    ，在未施行地政前，先以戶籍（代表）地籍。再審原告之祖
    父及父親之戶籍與系爭溪墘厝段195地號土地相符，足證系
    爭土地應為再審原告祖父所有，迄由再審原告繼承。上開證
    物如經第四次再審判決斟酌，再審原告即可獲得勝訴判決，
    然卻未獲斟酌，損害再審原告權益，第四次再審判決有行政
    訴訟法第273條第1項第14款之再審事由等語。並聲明請求判
    決第四次再審判決應予廢棄；再審被告應賠償再審原告之損
    失，將系爭土地登記歸還再審原告。
三、經查，本件再審原告前揭主張，業於本院歷次再審程序中提
    出，而經判決分別駁回確定在案，有各該判決書影本附卷可
    稽。再審原告復執上開相同事由對本院第四次再審判決，提
    起本件再審之訴，揆諸首開規定及說明，再審原告之訴為不
    合法，應予駁回。
四、據上論結，本件再審原告之訴為不合法，依行政訴訟法第27
    8條第1項、第104條、民事訴訟法第95條、第78條，裁定如
    主文。

中　　華　　民　　國　　100　年　　10　　月　　　14　日
             高雄高等行政法院第四庭
                         審判長法官　蘇　秋　津
                               法官　詹　日　賢
                               法官　戴　見　草
以上正本係照原本作成。
如不服本裁定，應於裁定送達後10日內以書狀敘明理由，經本院
向最高行政法院提出抗告（須按對造人數附具繕本）。
中　　華　　民　　國　　100　 年　　10　　月　　14　　日

　　　　　　　　　　　　　　　書記官　江　如　青